# 非货币性资产交换

提问人：wx_59f738ac76c2 时间：2021-01-21 14:59:00
请教陈版及给位老师：
我司用持有的合营单位49%的股份置换上市公司股权，合营单位49%的股份有中介机构出具的估值报告，交割日上市公司的股价也可以获得。那么换入资产的价值是以换出资产的公允价值（估值报告）为准还是换入资产的公允价值（股数*交割日股价）为准呢？
准则上是这么说的“换入资产和换出资产公允价值均能够可靠计量的，应当以换出资产的公允价值作为确定换入资产成本的基础，但有确凿证据表明换入资产的公允价值更加可靠的除外。“更加可靠应该怎么度量呢？

回答人：chenyiwei
1 、如果换入上市公司股权作为金融资产核算的，则应以该上市公司股份自身的公允价值计量。
2 、如果换入上市公司股权作为长期股权投资，后续按权益法或成本法核算的，则如你所述，依据上述非货币性资产交换的原则处理，通常认为上市公司的股价是更可靠和更容易取得的信息，因此以上市公司股价为准。

提问人：waterkuki 时间：2021-07-30 08:05:04
A公司拟将自有技术（账面价值 100 万元）投资入股B公司，投资协议作价为 500 万元，投资前A公司与B公司无关联关系，请问A公司投资入股的技术其投资作价 500 万元高于其账面价值 100 万元的部分，可否确认为当期处置收益？

回答人：chenyiwei
在入股后，A对B有无控制、共同控制或者重大影响？

提问人：fayepan 时间：2021-11-27 20:54:40
A公司用自产设备交换B公司废液，双方的价格都是公允价，废液约定 1 年内提供完，包装与运输由A公司负责，在约定废液提供完成前，设备所有权仍归属于A公司。
该交易应认定为非货币性资产交换，以合同签订的价格作为入账价。
1 、合同约定设备仍归属于A公司，废液在 5 年内提供完，将换出设备作为固定资产-机器设备类别原有折旧年限每月计提折旧借：管理费用
贷：累计折旧
2 、每月接收到的废液
借：存货（以合同约定价格入账）
借：应交税费-应交增值税-进项税
贷：管理费用
3 、废液接受完毕，设备所有权转移至B公司，终止确认设备所有权
借：固定资产清理
借：累计折旧
贷：固定资产
应交税费-应交增值税-销项税
借：存货
贷：固定资产清理
请问上述会计处理有误？独家购买权是否以一定的价值确认入账？

回答人：chenyiwei
1 、A公司原先将换出设备作为固定资产？换入的废液作为存货？
2 、设备是否在一开始就已经交付给B公司，相应A公司获得了一项要求B公司在未来一年内交付废液的权利？
3 、需交付废液的数量（或其中有用成分的含量）、品质规格等是否一开始就已经约定？还是根据日后废液中有用成分的含量和市场价格等相应变化，并不固定？